【裁判字號】    95,簡上,1274
【裁判日期】    951215
【裁判案由】    違反動產擔保交易法
【裁判全文】
臺灣高雄地方法院刑事判決            95年度簡上字第1274號
上  訴  人  甲○○
即  被  告
上列上訴人因被告違反動產擔保交易法案件，不服本院高雄簡易
庭於中華民國95年9 月27日95年度簡字第5436號第一審簡易判決
（聲請簡易判決處刑案號：臺灣高雄地方法院檢察署95年度偵緝
字第2540號），提起上訴，本院管轄之第二審合議庭判決如下：
    主  文
上訴駁回。
甲○○緩刑貳年。
    事實及理由
一、本案經本院審理結果，認第一審以被告涉犯動產擔保交易法
    第38條之罪，判處有期徒刑3 月，並以銀元300 元即新臺幣
    （下同）900 元諭知易科罰金之折算標準，其認事、用法及
    量刑均無不當，應予維持，並引用第一審判決書記載之事實
    、證據及理由（如附件）。
二、上訴人即被告提起上訴，其上訴意旨略以：其係因受不景氣
    影響，收入頓減，致無法如期繳納貸款本息，並迫不得已向
    當鋪質押借款，希望能再與告訴人洽談和解，原審判決實屬
    過重，為此提起本件上訴等語。
三、原審判決所認定被告違反動產擔保交易法將標的物出質之犯
    罪事實，業據被告坦承不諱，復有告訴代理人李明暢、丙○
    ○之指訴，及附條件買賣合約、動產擔保交易附條件買賣設
    定登記申請書、存證信函各1 份在卷可憑，本件事證明確，
    被告犯行堪以認定。
四、原審依動產擔保交易法第38條、刑法第11條、第2 條第1 項
    前段、修正前刑法第41條第1 項前段、罰金罰鍰提高標準條
    例第1 條前段、廢止前同條例第2 條、現行法規所定貨幣單
    位折算新臺幣條例第2 條之規定，並審酌被告違反動產擔保
    交易契約，尚積欠告訴人購車貸款635,920 元，即任意出質
    標的物，致告訴人追索無著而受損害，惟念其並無前科，及
    犯後坦承犯行等一切情狀，量處有期徒刑3 月，其認事用法
    均無不當，量刑亦稱妥適，上訴人仍執前詞指摘原審量刑不
    當，非有理由，應予以駁回。
五、另查，被告前未曾受有期徒刑以上刑之宣告，有臺灣高等法
    院被告全國前案紀錄表及臺灣高雄地方法院被告院內索引卡
    紀錄表各1 件在卷可稽，茲念其僅因一時短於思慮，致觸本
    件犯行，嗣本件上訴後，被告已與告訴人達成和解，並取得
    告訴人之原諒，此有和解書1 紙在卷可憑，本院認被告經此
    起訴、審判程序，理當知所警惕，信無再犯之虞，認上開所
    宣告之刑以暫不執行為適當。又刑法第74條有關緩刑之規定
    ，業於94年1 月7 日修正公布，並於95年7 月1 日施行，惟
    犯罪在新法施行前，新法施行後，緩刑之宣告，應適用新法
    第74條之規定，有最高法院95年度第8 次刑庭會議決議可資
    參照，是本件有關緩刑之宣告，自應直接適用修正後之刑法
    第74條第1 項第1 款之規定，宣告緩刑2 年，以啟自新。
據上論斷，應依刑事訴訟法455 條之1 第1 項、第3 項、第368
條、第373條、刑法第74條第1項第1款，判決如主文。
本案經檢察官乙○○到庭執行職務。
中    華    民    國    95    年    12    月    15    日
                    刑事第十四庭
                          審判長法  官  蔡  廣  昇
                                法  官  林  瑋  桓
                                法  官  謝  雨  真
以上正本證明與原本無異。
不得上訴。
中    華    民    國    95    年    12    月    15    日
                                書記官  林  佳  慧


司法院資訊處製作；財團法人民間司法改革基金會備份。
